【裁判字號】    89,上易,531
【裁判日期】    890411
【裁判案由】    竊盜
【裁判全文】
臺灣高等法院臺南分院刑事判決            八十九年度上易字第五三一號  Ａ
      上  訴  人
      即  被  告  甲  ○  ○
右上訴人因竊盜等案件，不服臺灣嘉義地方法院八十八年度易字第一二００號中華民
國八十九年二月十五日第一審判決（起訴案號：臺灣嘉義地方法院檢察署八十八年度
偵字第五九七０號），提起上訴，本院判決如左：
      主      文
上訴駁回。
      事      實
甲○○曾於民國（下同）八十年間，因犯麻醉藥品管理條例及竊盜二罪，經本院依序
判處有期徒刑六月及有期徒刑一年確定，又於八十一年間因犯肅清煙毒條例罪，經台
灣雲林地方法院判處有期徒刑二年二月確定，合併應執行有期徒刑三年六月，自八十
三年八月二十三日刑期起算，八十五年一月二十二日假釋出獄，迄八十六年十月十八
日假釋期滿未經撤銷假釋，視為已執行完畢，猶不知悔改，復意圖為自己不法之所有
，於八十八年八月十二日下午二時三十分許（起訴書誤載為中午十二時三十分許），
至嘉義縣大林鎮明華里湖底七三號綠星公司內，找同事聊天時，趁置物櫃無人看管之
際，徒手竊取其以前同事乙○○所有內裝有彰化銀行大林分行金融卡、身分證、印章
及、現金新台幣（下同）一千元之皮包一只，得手後復意圖為自己不法之所有，旋於
同日下午四時二分，持上開金融卡至嘉義縣大林鎮大林郵局，於自動提款機上打入其
先前得知乙○○所設定之密碼，使郵局之提款機陷於錯誤而付款，因而由自動付款設
備取得二萬元，供其飲酒花用，餘身分證及印章則將之棄置於不詳地點，嗣於翌（十
三）日中午一時許，始為警在大林鎮○○路七三巷十二號查獲，並起獲其花用剩餘之
款五千五百元。、案經乙○○訴由嘉義縣警察局民雄分局報請臺灣嘉義地方法院檢
察署檢察官偵查起訴。
      理      由
一、上訴人即被告甲○○右揭竊盜之犯罪事實，已迭據其先後在警訊及歷次偵審中坦
    承不諱，核與被害人乙○○在警訊及原審偵審中所指訴失竊之情節相符，復有被
    害報告單、物認領保管單各一份附於警卷足稽。本件事證至為明確，被告之犯
    行洵堪認定，應予依法論科。
二、查被告竊取被害人所有之現金一千元、銀行金融卡、身分證及印章，得手後又持
    該銀行金融卡由自動提款機詐領二萬元，供己飲酒花用，顯均有為自己不法所有
    之意圖。核其所為，係犯刑法第三百二十條第一項之竊盜罪，及同法第三百三十
    九條之二第一項之準詐欺罪。其所犯竊盜及準詐欺二罪間，有方法結果之牽連關
    係，應依牽連犯之例從一重之竊盜罪處斷。又其曾有前開犯罪事實欄所載之犯罪
    前科，不惟已為其所自承，並有其刑案資料查註紀錄表、及其全國前案紀錄表各
    一份存卷為憑，其於有期徒刑執行完畢後五年內再犯罪，應依累犯規定加重其刑
    。原審本於同上之見解，適用刑法第三百二十條第一項、第三百三十九條之二第
    一項、第五十五條、第四十七條，罰金罰鍰提高標準條例第一條前段，並審酌被
    告之素行、犯罪之動機、目的、手段、所生損害、及其犯後態度等一切情狀，對
    其量處有期徒刑一年，以資懲儆。經核認事用法並無不合，量刑亦稱妥適。
    被告上訴意旨，以被害人已原諒其犯行，及其如入監服刑家人將無人照料等由，
    指摘原判決不當，為無理由，應予駁回。
三、據上論斷，應依刑事訴訟法第三百六十八條，判決如主文。
本案經檢察官蘇南桓到庭執行職務。
中    華    民    國      八十九      年      四      月      十一      日
                                  臺灣高等法院臺南分院刑事第二庭
                                      審判長法官  游    明    仁
                                            法官  蘇    重    信
                                            法官  林    永    茂
右正本證明與原本無異。
不得上訴。
                                      法院書記官  楊    清    旺
中    華    民    國      八十九      年      四      月      十三      日
附錄：本判決論罪科刑法條
刑法第三百二十條第一項：意圖為自己或第三人不法之所有，而竊取他人之動產者，
                        為竊盜罪，處五年以下有期徒刑、拘役或五百元以下罰金
                        。


司法院資訊處製作；財團法人民間司法改革基金會備份。
